【裁判字號】    95,上易,296
【裁判日期】    950630
【裁判案由】    竊盜
【裁判全文】
臺灣高等法院高雄分院刑事判決         95年度上易字第296號
上  訴  人  臺灣高雄地方法院檢察署檢察官
被      告  甲○○
                    （另案在臺灣高雄監獄執行）
上列上訴人因被告竊盜案件，不服臺灣高雄地方法院94年度簡上
字第1065號中華民國95年3 月6 日第一審判決（聲請簡易判決處
刑案號：臺灣高雄地方法院檢察署94年度偵字第18879 號；併案
審理案號：同署94年度偵字第22216 號、第26185 號），提起上
訴（併案審理案號：同署95年度偵字第8594號），本院依簡式審
判程序，判決如下：
    主  文
原判決撤銷。
甲○○共同連續竊盜，處有期徒刑壹年。
    事  實
一、甲○○前於民國94年間，因毒品危害防制條例及竊盜案件，
    經台灣高雄地方法院分別判處有期徒刑1 年2 月、4 月確定
    後，兩案接續執行，於94年12月1 日入監執行（不構成累犯
    ），詎甲○○於前開竊盜案件於94年8 月9 日判刑確定後，
    仍不知悔改，復基於意圖為自己不法所有之概括犯意，連續
    於：
(一)、94年8 月上旬某日，在高雄縣鳳山市○○○路478 號「國泰
    世華銀行」前，見郭信利所有自用小客車車門未上鎖，竟打
    開車門徒手竊取林慧妹所有交由郭信利使用，置放於上開車
    內之行動電話（NOKIA 牌、型號2650、序號：000000000000
    000 號）1 具，得手後，旋於94年8 月8 日，以新台幣（下
    同）1,500 元之代價，出售予高明義所經營，設於高雄市苓
    雅區○○○路132 號之「瀛昇通訊行」。
(二)、94年8 月19日16時許，在高雄縣鳳山市○○路478 號之「橘
    子天堂露天網路咖啡館」內，見莊鎮陽所有之行動電話（OK
    WAP 牌、型號i516、序號：000000000000000 號）1 具置放
    於桌上，竟趁莊鎮陽離去座位之際，徒手竊取之，得手後，
    於同日將該手機以1,100 元之代價售予高明義所經營之上開
    「瀛昇通訊行」。
(三)、94年8 月間某日，在高雄市前鎮區某處，見不詳姓名之人所
    有之行動電話（MOTOROLA牌、型號V66 、序號：0000000000
    00000 號）1 具，置放於機車菜藍內，遂趁無人注意之際，
    徒手竊取之，並於94年8 月24日將該手機以350 元之代價，
    出售予李勇清所經營位於高雄市○鎮區○○路20號22樓之2
    之「二手機通訊行」。
(四)、94年8 月19日18時許，夥同具有犯意聯絡之劉有進，由劉有
    進騎乘車號YFU-511 號重型機車搭載甲○○，前往高雄縣鳳
    山市，於同日19時20分許，行經高雄縣鳳山市○○路○ 段2
    號「7-ELEVEn」超商前，見龍秋芳將其所有自用小客車停放
    在該超商前，逕自下車進入超商購物，而未將車門上鎖，因
    認有機可趁，乃由劉有進將機車停駛於路旁把風等候，而甲
    ○○則步行至「7-ELEVEn」超商前，徒手開啟龍秋芳停放於
    該處之自用小客車車門，竊取龍秋芳所有放置於該自用小客
    車右前座下方之咖啡色手提包1 只（內有皮夾1 個、小錢包
    1 個、身分證1 張、國泰世華銀行信用卡1 張、OKWAP 廠牌
    A2 63 型手機1 支及隨身碟1 個），得手後，由劉有進騎乘
    上開重型機車搭載甲○○逃離現場。嗣經龍秋芳報警處理，
    而張勻榕於同日19時25分許，在高雄縣鳳山市○○路○ 段「
    中正國中」後方見劉有進騎乘機車搭載甲○○行經該處時，
    甲○○在機車後座翻動挑揀手提包內之物品，並沿途扔棄該
    皮包內之物品，形跡可疑，遂向警方報案，為警於同日20時
    許，在高雄縣鳳山市○○路○ 段152 號前查獲。
(五)、94年9 月24日8 時20分許，在高雄市○○區○○路與民權路
    口，見戴茂益所駕駛車輛之車門未上鎖，竟打開車門竊取其
    所有置放車內之行動電話（NOKIA 牌、型號6108、序號：00
    0000000000000 號）1 具，得手後，旋於同日將該手機以2,
    200元之代價，售予高明義所營經之上開「瀛昇通訊行」。
(六)、94年9 月27日12時許，具有犯意聯絡之陳建宏騎乘車號UYC-
    393 號輕型機車搭載甲○○，行經高雄市○鎮區○○路409
    號前，見葉坤助駕駛車號ZW-382號大貨車停放於該處後，下
    車進入國際皇家花藝有限公司收款，而未將車門上鎖，乃由
    甲○○徒手開啟車門，竊取葉坤助所有放置於該大貨車副駕
    駛座椅上之Billy Kids廠牌腰包1 只（內有身分證1 張、職
    業大貨車駕駛執照1 張、健保卡1 張、合作金庫銀行金融卡
    1 張、中華商業銀行存摺1 本、中國農民銀行存摺1 本、MO
    TOROLA廠牌手機1 支、LICORNR 手錶1 只、鑰匙5 支、現金
    新臺幣60元），陳建宏則在旁把風，甲○○得手後，陳建宏
    遂騎乘上開重型機車搭載甲○○離開現場。嗣因遭葉坤助發
    覺，在後追趕，並報警處理，而於同日13時30分許，在高雄
    市苓雅區○○○路與福建街口，為警查獲。
(七)、94年11月10日12時許，具有犯意聯絡之陳建宏騎乘車號JYV-
    393 號重型機車，搭載甲○○前往高雄市區，而於同日14時
    20分許，行經高雄市苓雅區○○○路與六合路口「稻香小吃
    部」前，見陳竑愷所有黑色皮包1 只（內有電子計算機1 台
    、現金新臺幣10元、客戶資料1 批）放置於停放該處之機車
    腳踏板上，即由陳建宏騎乘機車搭載甲○○至該腳踏板放置
    黑色皮包1 只之機車旁，再由後座之甲○○徒手竊取該黑色
    皮包1 只得逞。嗣於同日14時30分許，陳建宏騎乘機車搭載
    甲○○行經高雄市○○區○○街與河南路口，為警查獲。
(八)、嗣於94年10月15日警方前往上開「瀛昇企業行」查贓時，查
    扣甲○○販賣上開編號(一)、(二)、(三)所示手機之買賣契約書，
    始悉上情，並經被告主動供出其曾經至「二手機通訊行」販
    賣竊得之手機，經警通知「二手機通訊行」之負責人李清勇
    到案，並由李清勇提供上開編號(五)所示手機之讓渡切結書，
    始知編號(五)之事實。
二、案經高雄市政府警察局苓雅分局報告臺灣高雄地方法院檢察
    署檢察官聲請簡易判決處刑，以及高雄市政府警察局前鎮分
    局、苓雅分局、新興分局報告臺灣高雄地方法院檢察署檢察
    官移送併案審理。
    理  由
一、被告對於上揭連續7 次竊盜犯行，於本院審理時供承不諱，
    核與證人即共犯陳建宏、目睹被告翻動挑揀竊得手提包內物
    品之張勻榕、證人即被害人龍秋芳、葉坤助、陳竑愷、林慧
    妹、莊鎮陽、戴茂益及證人高明義、李清勇證述情節相符，
    並有查獲照片9 幀、贓物認領保管單3 紙、讓渡切結書1 紙
    、買賣契約書3 紙附卷可稽，足徵被告之自白與事實相符，
    堪足採信，本件事證明確，被告之犯行，洵堪認定。
二、核被告事實欄編號(一)至(七)之所為，均係犯刑法第320 條第1
    項之普通竊盜罪。就事實欄編號(四)、(六)、(七)所示之犯行，被
    告分別與劉有進、陳建宏間，有犯意之聯絡及行為之分擔，
    為共同正犯。又被告先後7 次竊盜犯行，時間緊接，手法相
    同，觸犯構成要件相同之罪名，顯係基於概括犯意反覆為之
    ，自應依連續犯之規定，從一情節較重之事實欄編號(四)之竊
    盜罪論處，並加重其刑。又公訴人雖未就事實欄編號(一)、(二)
    、(三)、(五)、(七)之犯行，一併聲請簡易判決處刑，然此部分與
    前揭論罪科刑部分，具有連續犯之裁判上一罪關係，本院自
    得併予審理，附此敘明。
三、原審據以論處被告罪刑，固非無見；惟查：原審漏未論及事
    實欄編號(一)、(二)、(三)、(五)之犯行，尚有未洽。檢察官上訴指
    摘原判決未及審酌上開併案部分不當，為有理由，自應由本
    院予以撤銷改判。爰審酌被告正值壯年，卻不思循正當工作
    ，以獲致財物維生，為圖私利，連續多次行竊，侵害他人之
    財產權益，行為實屬不該，惟念及被告坦承犯行，且被告竊
    得財物價值非鉅等一切情狀，量處如主文第2 項所示之刑。
據上論斷，應依刑事訴訟法第369 條第1 項前段、第364 條、第
299 條第1 項前段、第273 條之1 第1 項，刑法第28條、第56條
、第320 條第1 項，罰金罰鍰提高標準條例第1 條前段，判決如
主文。
本案經檢察官王登榮到庭執行職務。
中    華    民    國    95    年    6     月    30    日
                  刑事第六庭  審判長法  官  王光照
                                    法  官  張盛喜
                                    法  官  李璧君
以上正本證明與原本無異。
不得上訴。
中    華    民    國    95    年    6     月    30    日
                                    書記官  唐奇燕
附錄本案論罪科刑法條：
刑法第320 條
意圖為自己或第三人不法之所有，而竊取他人之動產者，為竊盜
罪，處5 年以下有期徒刑、拘役或500 元以下罰金。
意圖為自己或第三人不法之利益，而竊佔他人之不動產者，依前
項之規定處斷。
前2 項之未遂犯罰之。


司法院資訊處製作；財團法人民間司法改革基金會備份。
